# 关于或有事项的披露问题？

提问人：bcjbcj 时间：2017-09-01 09:25:57
附注中或有事项的披露中对于对外担保的披露问题： 最高额保障合同，合同额 1000 万，被担保公司在此最高额保障合同下暂时仅贷款 800 万。 请问对于本项对外担保，或有事项披露金额是 1000 万还是 800 万？ 现有两种说法： 1 、 800 万，因为企业在报告时点仅对此 800 万贷款有连带义务。 2 、 1000 万，因为企业对外担保总额为 1000 万，虽然被担保公司仅贷款 800 万，但是此处担保总额还是要披露。 对于这两种说法，我有点模糊不清，我认为是披露 800 万，但是我无法反驳为什么不披露 1000 万这个金额，麻烦版主大大解惑，感谢！！

回答人：chenyiwei
http://bbs.esnai.com/thread-5134496-1-1.html